【裁判字號】    98,簡上,324
【裁判日期】    981014
【裁判案由】    傷害
【裁判全文】
臺灣臺北地方法院刑事判決             98年度簡上字第324號
上  訴  人  臺灣臺北地方法院檢察署檢察官
被      告  甲○○
上列上訴人因被告甲○○傷害案件，不服本院中華民國98年7月6
日98年度簡字第2281號第一審簡易判決（起訴書案號：98年度偵
字第5332號）提起上訴，本院管轄之第二審合議庭判決如下：
    主  文
上訴駁回。
    事  實
一、甲○○於民國98年2月2日夜間11時許，在臺北市松山區○○
    ○路○段17號前，因行車糾紛與乙○○發生口角，竟基於傷
    害之犯意，出手毆打乙○○，致乙○○受有頭部、臉部、左
    胸壁、左肩及左大腿等多處鈍挫傷之傷害。
二、案經被害人乙○○訴由臺北市政府警察局松山分局報告臺灣
    臺北地方法院檢察署檢察官偵查後起訴，嗣因被告自白犯罪
    ，本院裁定改以簡易判決處刑。
    理  由
一、訊據被告甲○○對於上揭犯罪事實坦承不諱，核與告訴人乙
    ○○於警詢、偵查及原審審理時之指訴情節相符，並有國軍
    松山總醫院附設民眾診療服務處98年2月2日之診斷證明書及
    告訴人受有傷害之照片等件（見偵查卷第12、26、27頁）附
    卷可稽，綜上足認被告之任意性自白確與事實相符。本件事
    證明確，被告犯行堪以認定，應予依法論科。
二、核被告所為，係犯刑法第277 條第1 項之傷害罪。原審以被
    告犯行明確，適用刑事訴訟法第449條第2項、第3項、第454
    條第2項，刑法第277條第1項、第41條第1項前段，刑法施行
    法第1條之1等規定，量處被告拘役20日，如易科罰金，以新
    臺幣（原審判決書主文就此部分的貨幣單位漏未記載，應予
    補充）1千元折算1日，其認事用法均無違誤，量刑亦屬妥適
    。公訴人雖循告訴人之請求，以原審量刑過輕為由，向本院
    提起上訴。惟按，量刑輕重係屬事實審法院得依職權自由裁
    量之事項，苟已斟酌刑法第57條各款所列情狀而未逾越法定
    刑度，不得遽指為違法，最高法院72年臺上字第6696號、75
    年臺上字第7033號著有判例。又在同一犯罪事實與情節，如
    別無其他加重或減輕之原因，下級審量定之刑，亦無過重或
    失輕之不當情形，則上級審法院對下級審法院之職權行使，
    原則上應予尊重（最高法院85年度臺上字第2446號裁判意旨
    參照）。原審以被告因行車糾紛與告訴人發生口角爭執，不
    思理性溝通，竟動手毆打告訴人，使告訴人受有如前述之傷
    害，但念及被告犯後已坦承犯行，並當庭向告訴人表示歉意
    ，為告訴人所接受，惟因一己經濟能力以致無力支付賠償金
    額，以致未能達成民事和解等一切情狀，量處如前述之刑，
    本院認為原審就刑罰裁量職權之行使，並未逾越法律所規定
    之範圍，亦無濫用權限之情形，自不得認其量刑有何不當，
    是檢察官上訴認原審量刑過輕，難認有理由，應予以駁回。
據上論斷，應依刑事訴訟法第455條之1第1項、第3項、第368條
，判決如主文。
本案經檢察官徐則賢到庭執行職務。
中    華    民    國    98    年    10    月    14    日
              刑事第十三庭審判長法  官   許泰誠
                                法  官   林瑋桓
                                法  官   李貞瑩
以上正本證明與原本無異。
本判決不得上訴。
                                書記官  陳鳳瀴
中    華    民    國    98    年    10    月    14    日


司法院資訊處製作；財團法人民間司法改革基金會備份。
